【裁判字號】    90,易,2025
【裁判日期】    901017
【裁判案由】    竊盜
【裁判全文】
臺灣桃園地方法院刑事判決                          九十年度易字第二二五號
    公  訴  人  臺灣桃園地方法院檢察署檢察官
    被      告  乙○○
右列被告因竊盜案件，經檢察官提起公訴（九十年度偵字第一三七三八號），本院判
決如左：
        主  文
乙○○竊盜，處有期徒刑伍月，如易科罰金以參佰元折算壹日。
扣案之機車鑰匙壹支沒收。
        事  實
一、乙○○意圖為自己不法之所有，於民國九十年七月二十五日下午二時許，在桃園
    縣龜山鄉○○路○段一二０九前號，竊取甲○○所有車牌號碼ＲＦＡ─二五六號
    輕型機車，嗣於九十年八月十五日上午十一時五十分許，在桃園縣桃園市○○路
    二八六號大眾銀行前，為警查獲，並扣得機車鑰匙一支。
二、案經桃園縣警察局桃園分局報請臺灣桃園地方法院檢察署檢察官偵查起訴。
        理  由
一、訊據被告乙○○矢口否認有何右開犯行，辯稱：ＲＦＡ─二五六號機車是伊一個
    綽號「阿凱」的朋友的，伊當天到為警查獲之地點附近應徵工作遇到「阿凱」，
    「阿凱」叫伊到為警查獲之地點牽車云云。惟查：「阿凱」既然就在為警查獲地
    點附近，則其何以不親自去牽車，再者，被告於檢察官偵訊時自稱與「阿凱」僅
    認識二月，平常根本就沒連絡，伊亦不知「阿凱」之真實姓名、年籍、詳細住址
    ，則「阿凱」何以竟放心與其平素根本無連絡之被告前往牽車，況該車且係一贓
    車，竊車之「阿凱」竟毫無顧忌乎？非惟如是，被告於該次偵訊又稱「阿凱」叫
    伊去牽車時，「阿凱」即在旁邊之便利超商買東西，則此若屬實，警方上前盤查
    訊問被告時，被告大可直指「阿凱」之處所，帶同警方將「阿凱」輕易查獲，何
    致如警訊筆錄所載，伊尚且因畏懼、想掙脫而受傷？綜上，被告所辯無非天方夜
    譚，本院不予採信，此外，復有車輛竊盜資料個別查詢報表、代保管條各一紙附
    卷可稽，扣案機車鑰匙一支可資佐證，被告竊盜犯行足堪認定。
二、核被告所為，係犯刑法第三百二十條第一項之竊盜罪。爰審酌被告犯後飾詞卸責
    、所竊物品之價值、犯罪手段等一切情狀，量處如主文所示之刑，並諭知易科罰
    金之折算標準。扣案機車鑰匙一支，被告雖辯稱係「阿凱」所有，然本院既已認
    定右開機車即係被告所竊，則該機車鑰匙自係被告所有供其犯罪所用之工具，應
    依刑法第三十八條第一項第二款之規定，宣告沒收。
據上論斷，應依刑事訴訟法第二百九十九條第一項前段，刑法第三百二十條第一項、
第四十一條第一項前段、第三十八條第一項第二款，罰金罰鍰提高標準條例第一條前
段、第二條，判決如主文。
本案經檢察官陳美華到庭執行職務
中      華      民      國      九十      年    十      月      十七    日
                                臺灣桃園地方法院刑事第一庭
                                      法  官    曾  雨  明
右正本證明與原本無異。
如不服本判決，應於判決送達後十日內向本院提出上訴狀( 應附繕本 )，上訴於
臺灣高等法院。
                                      書記官    戴  育  萍
中        華        民        國     九十    年     十    月    廿三    日
附論罪科刑依據之法條：
刑法第三百二十條第一項
意圖為自己或第三人不法之所有，而竊取他人之動產者，為竊盜罪，處五年以下有期
徒刑、拘役或五百元以下罰金。


司法院資訊處製作；財團法人民間司法改革基金會備份。
